臺灣士林地方法院民事裁定
111年度小上字第12號
上  訴  人  郭政錩  
被  上訴人  洪孟秋  
上列當事人間請求侵權行為損害賠償事件，上訴人對於本院士林
簡易庭中華民國110年10月29日110年度士小字第721號第一審判
決提起上訴，本院裁定如下：
    主  文
上訴駁回。
第二審訴訟費用新臺幣壹仟伍佰元由上訴人負擔。
    理  由
一、關於請求給付金錢或其他代替物或有價證券之訴訟，其標的
    金額或價額在新臺幣（下同）10萬元以下者，適用小額程序
    ；次按對於小額程序之第一審裁判之上訴，非以其違背法令
    為理由，不得為之；其上訴狀內應記載上訴理由，並表明原
    判決所違背之法令及其具體內容，暨依訴訟資料可認為原判
    決有違背法令之具體事實，民事訴訟法第436條之8第1項、
    第436條之24第2項、第436條之25分別定有明文。是當事人
    以小額程序之第一審判決違背法令為理由提起上訴時，就原
    判決如何不適用法規或適用法規不當，其上訴狀或理由書應
    有具體之指摘，並揭示該法規之條項或其內容，若係成文法
    以外之法則，應揭示該法則之旨趣，倘為司法院解釋，則應
    揭示該解釋之字號或其內容，如依同法第469條第1款至第5
    款所列各款事由提起上訴者，其上訴狀或理由書應揭示合於
    該條款之事實，若上訴狀或理由書未依上述方法表明者，自
    難認已對原判決之違背法令有具體之指摘，其上訴即不合法
    （最高法院71年度台上字第314號裁定意旨參照）。
二、查上訴人原審起訴之訴訟標的金額為新臺幣（下同）10萬元
    以下，原審依小額訴訟程序審理，判決駁回上訴人之訴。上
    訴人不服，提起上訴，上訴理由略以：原判決未依法調查證
    據，被告妨害自由刑事案件雖經檢察官為不起訴處分，仍應
    負侵權行為賠償責任，原審依法應依上訴人主張調查證據，
    卻未調查，顯然違法不當，且原判決僅依檢察官違法之不起
    訴理由作為判決依據，顯然違反民事訴訟法規等語。經核上
    開上訴意旨，僅係就原審取捨證據、認定事實之職權行使指
    摘為不當，未表明該判決所違背之法令及其具體內容，暨依
    訴訟資料合於該違背法令情事之具體事實。從而，上訴人提
    起本件上訴，既未依法表明上訴理由，依據前揭規定及說明
    ，其上訴難認為合法，爰裁定駁回其上訴，並確定如主文所
    示金額之訴訟費用由上訴人負擔。
三、據上論結，依民事訴訟法第436條之32第1項、第2項、第444
    條第1項前段、第436條之19第1項、第95條、第78條，裁定
    如主文。
中　　華　　民　　國　　111 　年　　2 　　月　　25　　日
                  民事第一庭審判長法  官  蕭錫証
                                  法  官  劉瓊雯
                                  法  官  江哲瑋
以上正本係照原本作成。
本裁定不得抗告。
中　　華　　民　　國　　111 　年　　2 　　月　　25　　日
                                  書記官  張祐誠